# 如何合理的确认收入？陈版

提问人：呼叫帮助 时间：2011-01-03 11:58:15
我公司是提供锅炉燃料的企业，我们的销售模式是，与客户签订长期提供锅炉燃料的协议，并以 1 元钱将锅炉租给客户，协议期满，可以续约，最后将锅炉赠送给客户。 请问，在销售收入中，是否包含出租锅炉的收入，出租锅炉是融资租赁吗？公司如何做帐是准确？

回答人：chenyiwei
本版面前段时间曾经讨论过“卖试剂送仪器”、“卖耗材送设备”之类交易模式的会计处理问题，你可以搜索一下本版面近两三个月的讨论。
这种业务的会计处理问题还是比较复杂的，尤其需要关注：（ 1 ）燃料与锅炉是否必须严格对应配套使用；（ 2 ）相关合同对于燃料的最低采购量是否作出约定，以及客户为了无偿使用和获得锅炉还需要满足什么限制条件；（ 3 ）是否同时有单纯出售燃料的业务，如果有则此类业务中的燃料售价与你在主贴中所说的业务模式下的燃料售价是否存在差异。

回答人：chenyiwei
回复 板凳 jjyy11 的帖子需要判断锅炉的提供和燃料的销售两者之间是否互为前提，不可分割。因为楼主没有提供详细的信息，所以不能判断。如果两者之间互为前提，不可分割，则应当把两项交易作为一个整体进行处理，锅炉就不是无偿赠送的。

回答人：chenyiwei
回复 地板 jjyy11 的帖子首先要确保这几期的租赁都是不可撤销的租赁。（可撤销租赁和不可撤销租赁的定义可参照原准则体系下租赁准则的指南）只有同一不可撤销租赁期内的租赁收入才存在需要直线法平均计算的问题。 其次需要考虑：前三个月的免租期是比较明显的租赁激励措施（ 2007 年 2 月 1 日第一期专家工作组意见中对此有定义），但后续每三年一次的租金调整的主要考虑是什么，是否基于对未来房地产租赁市场行情的预期而作出？如果是，则后续的逐期租金调整事实上不是激励措施。